【裁判字號】    97,易,161
【裁判日期】    970430
【裁判案由】    傷害等
【裁判全文】
臺灣屏東地方法院刑事判決               97年度易字第161號
公  訴  人  臺灣屏東地方法院檢察署檢察官
被      告  丙○○
被      告  甲○○
                    現另案
上列被告因傷害等案件，經檢察官提起公訴（95年度偵字第4328
號），本院判決如下：
    主  文
甲○○無罪。
丙○○被訴部分公訴不受理。
    理  由
壹、證據能力部分
一、按被告以外之人於審判中死亡者，其於檢察事務官、司法警
    察官或司法警察調查中所為之陳述，經證明具有可信之特別
    情況，且為證明犯罪事實之存否所必要者，得為證據，刑事
    訴訟法第159 條之3 第1 款定有明文。本件告訴人丙○○於
    警詢中之供證，固屬被告以外之人於審判外之陳述，惟丙○
    ○已於民國96年2 月12日死亡，有戶籍資料附卷可稽，而上
    開警詢中之供證，係其於自由意志下所為之陳述，查無違法
    取供情事，復為證明被告犯罪事實存否所必要，依上開法條
    規定，其警詢中之供證，自得作為證據。
二、按證人依法應具結而未具結者，其證言不得作為證據，刑事
    訴訟法第158 條之3 定有明文。本件告訴人丙○○於偵查中
    之供證，未經依法具結，依上開法條規定，自不得作為證據
    。
貳、被告甲○○部分
一、公訴意旨詳如附件之起訴書。
二、按犯罪事實應依證據認定之，無證據不得認定犯罪事實；又
    不能證明被告犯罪者，應諭知無罪之判決，刑事訴訟法第
    154 條第2 項、第301 條第1 項分別定有明文。再按刑事訴
    訟法第161 條已於民國91年2 月8 日修正公佈，其第1 項規
    定：檢察官就被告犯罪事實，應負舉證責任，並指出證明之
    方法。因此，檢察官對於起訴之犯罪事實，應負提出證據及
    說服之實質舉證責任。倘其所提出之證據，不足為被告有罪
    之積極證明，或其指出證明之方法，無從說服法院以形成被
    告有罪之心證，基於無罪推定之原則，自應為被告無罪判決
    之諭知，最高法院著有92年台上字第128 號刑事判例可資參
    照。
三、本件公訴人認被告甲○○涉犯傷害罪嫌，無非以告訴人丙○
    ○於警詢中之指證、安泰醫院診斷證明書、病歷資料各1 份
    、現場照片2 張等為其主要論據。惟訊之被告堅決否認有何
    傷害犯行，辯稱：當時丙○○在伊家庭院調戲伊妹妹，伊要
    丙○○離開，丙○○不走，伊乃動手推丙○○出去，並沒有
    毆打丙○○等語。經查：
(一)證人即告訴人丙○○固於警詢中指證：是被告出手毆打伊頭
    部及全身，受有頭部枕骨挫傷之傷害云云（警卷第9 頁），
    惟其證述如同告訴人之指訴，係以使被告受刑事訴追為目的
    ，是其證述是否與事實相符，仍應調查其他證據以資審認（
    最高法院52年台上字第1300號刑事判例足參）。
(二)證人即當時在場之被告胞妹乙○○到庭具結供證：95年4 月
    22日18時許，我在家中庭院洗車，丙○○騎腳踏車到我家庭
    院內，說我身材不錯，眼睛一直直視我的胸部，有騷擾我的
    意味，我叫他走，他不走，甲○○看到他在糾纏不清，就叫
    他出去，他還是不出去，甲○○就推他的腳踏車讓他出去，
    過程中可能有用手順手推他的肩膀等語（本院卷第31頁），
    核與被告所辯情詞相符，足認被告所辯之情非虛。證人丙○
    ○於警詢中初證稱：是在被告家中庭院被毆打的云云（警卷
    第22頁指認現場照片），嗣改稱：是站在被告家門外的道路
    上被打的云云（警卷第11-2頁），前後指證不一，且復指證
    ：因無聊四處閒逛，不知道為何被告要毆打我云云（警卷第
    11頁），對其性騷擾被告胞妹之情刻意隱瞞，其指證之真實
    性實屬可疑。況依被告之安泰醫院病歷資料所示，被告係於
    95年4 月22日19時51分至該院診治，距案發時間（同日18
    時許）已間隔近2 小時左右，被告何以遲至近2 小時左右才
    去就醫診治，亦有可疑。自難僅憑告訴人有瑕疵之片面指證
    ，遽認被告涉犯傷害犯行。
    綜上，公訴人所提出之證據，或證明方法，並無從說服本院
    形成被告有罪之心證，且復查無積極證據足資認定被告確有
    公訴人所起訴之傷害犯行，自應為被告甲○○無罪判決之諭
    知。
、被告丙○○部分
一、公訴意旨詳如附件之起訴書。
二、按被告死亡者，法院應諭知不受理之判決，刑事訴訟法第
    303 條第5 款定有明文。本件被告丙○○已於民國96年2 月
    12日死亡，有戶籍資料附卷可稽，揆諸前開說明，此部分自
    應為不受理之判決，並不經言詞辯論為之。
據上論斷，應依刑事訴訟法第301 條第1 項、第303 條第5 款、
第307 條，判決如主文。
本案經檢察官陳俊宏到庭執行職務。
中    華    民    國    97    年    4     月    30    日
                  刑事第三庭    法  官  趙家光
以上正本證明與原本無異。
如不服本判決應於收受本判決送達後十日內向本院提出上訴書狀，
其未敘述上訴理由者，並得於提起上訴後十日內向本院補提理由
書狀（均須按他造當事人之人數附繕本）「切勿逕送上級法院」
中    華    民    國    97    年    4     月    30    日
                                書記官  陳勃諺


司法院資訊處製作；財團法人民間司法改革基金會備份。
